【裁判字號】    99,交聲,33
【裁判日期】    990129
【裁判案由】    聲明異議
【裁判全文】
臺灣臺南地方法院交通事件裁定      99年度交聲字第33號
移送機關    交通部公路總局嘉義區監理所臺南監理站
異議人即
受處分人    甲○○○○○○○○.
上列受處分人因違反道路交通管理處罰條例案件，對於交通部公
路總局嘉義區監理所台南監理站民國99年1月5日所為之裁決處分
（處分案號：嘉監南字第裁74-Z00000000號），聲明異議，本院
裁定如下：
    主  文
異議駁回。
    理  由
一、原處分意旨略以：異議人即受處分人甲○○○○○○○○（
    下稱異議人），駕駛車牌號碼8472-UG號自用一般小貨車，
    於民國（下同）98年11月19日19時27分許，在國道8號西向
    6.5公里處時，因頭燈外之燈光損壞不予修復，經內政部警
    政署國道公路警察局第四警察隊員警攔停予以製單舉發，嗣
    經交通部公路總局嘉義區監理台南監理站（下稱移送機關）
    ，以其違規事實明確，乃依道路交通管理處罰條例第16 條
    第1項第2款之規定，裁處異議人罰鍰新台幣900元。
二、本件聲明異議意旨略以：異議人駕駛上開車輛上高速公路前
    ，車燈並無損壞，經過新化休息站後有聽到電線摩擦聲後，
    車燈始不亮，當時無法立即修復，為此聲明異議，請求撤銷
    原處分等語。
三、按汽車行駛高速公路及快速公路，不得有車輛夜間行車時未
    使用燈光之行為，高速公路及快速公路交通管制規則第9條
    第1項第9款定有明文。復按汽車有除頭燈外之燈光、雨刮、
    喇叭、照後鏡、排氣管、消音器設備不全或損壞不予修復，
    或擅自增、減、變更原有規格致影響行車安全之情形者，處
    汽車所有人新臺幣900 元以上1,800元以下罰鍰，道路交通
    管理處罰條例第16條第1項第2款定有明文。
四、經查：
  (一)移送機關指稱異議人駕駛牌照號碼8472-UG號自用一般小貨
    車，於上揭時、地遭警舉發，有頭燈外之燈光損壞不予修復
    之違規行為，有內政部警政署國道公路警察局98年11月19日
    公警局交字第Z00000000號舉發違反道路交通管理事件通知
    單1份在卷可稽，且為異議人所不爭執，因此，異議人於上
    開時、地駕駛上開車輛有頭燈外之燈光損壞不予修復之違規
    行為當可認定。
  (二)又汽車有除頭燈外之燈光、雨刮、喇叭、照後鏡、排氣管、
    消音器設備不全或損壞不予修復，或擅自增、減、變更原有
    規格致影響行車安全者，處汽車所有人900元以上1,800元以
    下罰鍰，道路交通管理處罰條例第16條第1項第2款定有明文
    。按上開條文之立法意旨在避免車輛設備損壞未加修復即行
    駛於道路，造成其他用路人行車安全上之危險。異議人為前
    揭車輛之所有權人亦為駕駛人，有義務在行車前檢查車輛之
    燈光、雨刮、喇叭、照後鏡、排氣管、消音器或其他設備是
    否安全無虞，以本件前揭車輛後車燈損壞而言，將造成其他
    用路人於夜間行駛時無法自後方清晰辨識前揭車輛之存在，
    顯有影響行車安全之情。是異議人於行車前本應檢查上開車
    輛燈光是否正常，如有損壞，應於修復後方能行駛，始足以
    保障其他用路人之安全，然卻捨此未為，其就本件違規行為
    之發生，自有過失。
五、綜上所述，異議人所有之上開車輛於上揭時、地有頭燈外之
    燈光損壞不予修復，致影響行車安全之違規行為，既堪認定
    ，則移送機關依道路交通管理處罰條例第16條第1項第2款之
    規定，裁處異議人罰鍰新台幣900元，並無違誤，從而，異
    議人之異議為無理由，應予駁回。
六、據上論斷，應依道路交通管理處罰條例第87條第2項、道路
    交通案件處理辦法第19條，裁定如主文。
中    華    民    國    99    年    1     月    29    日
                     交通法庭   法  官   陳淑勤
以上正本證明與原本無異。
如不服本裁定，應於送達後5日內，向本院提出抗告狀。
                                書記官   謝國欽
中    華    民    國    99    年    1     月    30    日


司法院資訊處製作；財團法人民間司法改革基金會備份。
